Inventaris van het archief van het Directoraat-Generaal voor Industrie en Regionaal Beleid, 1986-1992
Nationaal Archief, Den Haag
- Taakuitvoering, 2
  - Economische aangelegenheden, 1.82
    - Industrie. Dienstverlening. Handel, 1.824
      - Industrie. Energie, 1.824.1
        - Algemene aspecten ten aanzien van de industrie, 1.824.10
          - Financiering van industrieën, 1.824.103
            - Stukken betreffende het leveren van bijdragen aan het Hadron-Elektron-Ring-Anlage (HERA)-project van het Deutschen Elektronen-Synchrotons (DESY) te Hamburg ter stimulering van de fabricage van supergeleidende draad in Nederland, 1983-1989; 1949-1961; 8 pakken en 5 omslagen
              - Het opstellen van het contract tussen DESY en de Staat der Nederlanden 1986, 1957; omslag
              - HERA-overeenkomst tussen de Staat der Nederlanden en Deutsches Elektronen-Synchroten DESY in de Freie und Hansestadt Hamburg; protocollaire ondertekening op 19 februari 1986 1986, 1958; omslag
              - HERA-overeenkomst tussen de Staat der Nederlanden en Deutsches Elektronen-Synchroten DESY in de Freie und Hansestadt Hamburg; protocollaire afsluiting op 19 december 1988 1987-1988, 1959; pak
              - Herzieningen 1987 van het contract tussen DESY en de Staat der Nederlanden 1987-1988, 1960; pak
              - Het wijzigen van het contract tussen DESY en de Staat der Nederlanden 1987-1989, 1961; omslag
            - Stukken betreffende het toekennen van een subsidie aan Kartonfabriek Ceres BV te Oude Pekela in het kader van de herstructurering van de massiefkartonindustrie in de regio Oost-Groningen, 1983-1989; 1962-1963; 2 omslagen
              - Investeringssubsidie in het kader van de herstructurering van de massiefkartonindustrie 1983-1986, 1962; omslag
              - Investeringssubsidie in het kader van het Investeringsplan Kartonfabriek Ceres, sectorsteunregeling upgrading II papier- en kartonindustrie; projectnummer 86017/044501 1986-1989, 1963; omslag
            - Stukken betreffende het vaststellen en toekennen van een subsidie in het kader van de bevordering van onderzoek op aandachtsgebieden aan Verolme IJsselmonde Holding BV te Rotterdam ten behoeve van een haalbaarheidsstudie breedbandige seismische vibrator; projectnummer 86.015/044678, 1985-1991; 1964-1965; 1 pak en 1 omslag
              - 1985 - 1986 juni, 1964; omslag
              - 1986 juli - 1991, 1965; pak
                Nota bene: Bevat 5 foto's
            - Brief van 21 oktober 1986 aan de voorzitter van de Tweede Kamer der Staten-Generaal over het financieel stimuleringsbeleid voor de marktsector in het totale EZ-beleid, 1966; stuk
            - Stukken betreffende het verlenen van de opdracht aan het Centraal Instituut voor Industrieontwikkeling tot het verrichten van het onderzoek Technische Ontwikkelingskredieten (TOK)-promotion, 1986; 1967; pak
            - Stukken betreffende het verstrekken van subsidies aan de Nederlandse Philips Bedrijven BV te Eindhoven ter tegemoetkoming in de gemaakte en de nog te maken kosten verbonden aan de ontwikkeling van producten, processen en productiemethoden vallende onder de noemer Geïntegreeerde Schakelingen; projectnummer 79009, 1986-1988; 1968; pak
            - Stukken betreffende het voeren van overleg in de Werkgroep Heroverweging Technische Ontwikkelingskredieten (TOK) over de evaluatie en de mogelijke aanpassing van deze kredieten, 1988-1989; 1969; pak
            - Stukken betreffende het informeren van de minister en de minister-president (namens de minister) over de heroverweging van de Regeling Technisch Ontwikkelingskrediet (TOK), 1988-1990; 1970; omslag
            - Stukken betreffende het kwijtschelden en buiteninvordering stellen van schulden van diverse bedrijven opgebouwd op basis van de Regeling Technisch Ontwikkelingskrediet (TOK), de Regeling Hoogwaardige Industrie en Diensten (HID) en Kaderregelingen, 1988-1990; 1971; omslag
            - Stukken betreffende het voeren van correspondentie met de Europese Commissie en binnen het departement over het wijzigen van de Regeling Technische Ontwikkelingskredieten (TOK), 1988-1991; 1972; omslag
            - Stukken betreffende de relatie tussen het ministerie en Philips en het financieel ondersteunen van projecten van Philips, 1989; 1973; pak
            - Stukken betreffende het verlenen van een opdracht aan de Technische Universiteit te Eindhoven tot het uitvoeren van een studie naar de economische haalbaarheid van de door de heer Worms ontwikkelde peddelturbine, 1989-1990; 1974; omslag
            - Stukken betreffende het voorbereiden van wijzigingen van de Regeling Technisch Ontwikkelingskrediet 1987 (TOK), 1989-1991; 1975; omslag
            - Stukken betreffende het afwijzen van het verzoek van Van Doorne's Bedrijfswagenbriek (DAF) BV over de opschorting van de terugbetaling van de Regeling Technisch Ontwikkelingskrediet (TOK) voor de Nieuwe Truck Generatie (NTG), 1989-1992; 1976; omslag
            - Stukken betreffende het toekennen van een subsidie aan CIVI Consultancy te Leidschendam ten behoeve van de uitvoering van fase 1 en 2 van de inventarisatie betreffende de grote Research en Development-projecten in het kader van de Regeling Technisch Ontwikkelingskrediet (TOK); projectnummer 52774, 1990-1991; 1977; omslag
          - Technologische en technische industriële vraagstukken, 1.824.104
            - Stukken betreffende het leveren van zowel financiële als inhoudelijke bijdragen aan de voortzetting en uitbreiding van het project Industriële innovatie, 1978-1991; 1978; pak
            - Stukken betreffende het vaststellen en toezeggen van subsidie aan collectiviteiten voor de uitvoering van technologische onderzoeksprojecten in het kader van de Subsidieregeling Bedrijfsgericht Technologisch Onderzoek door Collectiviteiten (BTOC), 1978-1992; 1979-2032; 27 pakken en 27 omslagen
              - Aluminium Centrum, Stichting, te Zoetermeer ten behoeve van een onderzoek naar filiforme corrosie op aluminium geveldelen; projectnummer 049554; deel I 1988-1989, 1979; pak
              - Aluminium Centrum, Stichting, te Zoetermeer ten behoeve van een onderzoek naar filiforme corrosie op aluminium geveldelen; projectnummer 049554; deel II 1990-1991, 1980; omslag
              - Baksteenfabrikanten, Koninklijk Verbond van Nederlandse, te De Steeg ten behoeve van het project Baksteen research, innovatie en kennisverspreiding 1989, 1981; omslag
              - Centrum Staal te Rotterdam ten behoeve van het project inzake robots voor booglassen in de metaalverwerkende industrie; projectnummer 049502; registratienummer 288/III/1526 1988-1992, 1982; pak
              - Civieltechnisch Centrum Uitvoering Research en Regelgeving (CUR), Stichting, te Gouda ten behoeve van het onderzoeksproject Bouwen in beton met lichte toeslagmaterialen; projectnummer 047643 1987-1992, 1983; pak
              - Civieltechnisch Centrum Uitvoering Research en Regelgeving (CUR), Stichting, te Gouda ten behoeve van het onderzoeksproject Cementbetonnen plaatbekleding op dijken en oevers 1988, 1984; omslag
              - Civieltechnisch Centrum Uitvoering Research en Regelgeving (CUR), Stichting, te Gouda ten behoeve van het onderzoeksproject Damwandconstructies 1988, 1985; omslag
              - Civieltechnisch Centrum Uitvoering Research en Regelgeving (CUR), Stichting, te Gouda ten behoeve van het project Krimparme cementgebonden mortels; projectnummer 47341 1987-1992, 1986; pak
              - Civieltechnisch Centrum Uitvoering Research en Regelgeving (CUR), Stichting, te Gouda ten behoeve van het project Ontkistingssterkte van beton; projectnummer 47430 1987-1992, 1987; omslag
              - Energie- en Milieutechnologie (IREM), Stichting Industriële Raad voor, ten behoeve van het onderzoek Industriële ontwikkeling KV/STEG inzake kolenvergassing; projectnummer 49052 MEFIS KV-STEG 1988-1990, 1988; omslag
              - International Instrument Users Association WIB te 's-Gravenhage ten behoeve van het Low conductivity project; projectnummer 051354; deel I 1989-1991, 1989; pak
              - International Instrument Users Association WIB te 's-Gravenhage ten behoeve van het Low conductivity project; projectnummer 051354; deel II 1992, 1990; omslag
              - Lastechniek (NIL), Nederlands Instituut voor, te 's-Gravenhage ten behoeve van het project Spanningsarm gloeien van gelaste constructie uit staal StE-47; projectnummer 44677; deel I 1986, 1991; pak
              - Lastechniek (NIL), Nederlands Instituut voor, te 's-Gravenhage ten behoeve van het project Spanningsarm gloeien van gelaste constructie uit staal StE-47; projectnummer 44677; deel II 1987-1989, 1992; omslag
              - Lastechniek (NIL), Nederlands Instituut voor, te 's-Gravenhage ten behoeve van het NIL-Bros project Breuktaaiheidsanalysemethodenprogramma 1989-1992, 1993; pak
              - Lastechniek (NIL), Nederlands Instituut voor, te 's-Gravenhage ten behoeve van het onderzoeksprogramma naar het bezwijkgedrag van samengestelde componenten 1985-1986, 1994; pak
              - Lastechniek (NIL), Nederlands Instituut voor, te 's-Gravenhage ten behoeve van het project Analyse van ondergedompelde pijpen; projectnummer 51353 1989-1991, 1995; pak
              - Lastechniek (NIL), Nederlands Instituut voor, te 's-Gravenhage ten behoeve van het project Hoge-sterkte staalsoorten; projectnummer 48952; deel I 1986-1987, 1996; pak
              - Lastechniek (NIL), Nederlands Instituut voor, te 's-Gravenhage ten behoeve van het project Hoge-sterkte staalsoorten; projectnummer 48952; deel II 1988-1989, 1997; omslag
              - Lastechniek (NIL), Nederlands Instituut voor, te 's-Gravenhage ten behoeve van het project Hoogtemperatuursolderen; projectnummer 47556; subsidietoekenning 1978 - 1985 1978-1985, 1998; pak
              - Lastechniek (NIL), Nederlands Instituut voor, te 's-Gravenhage ten behoeve van het project Hoogtemperatuursolderen; projectnummer 47556; subsidietoekenning 1987 1987, 1999; pak
              - Lastechniek (NIL), Nederlands Instituut voor, te 's-Gravenhage ten behoeve van het project Hoogtemperatuursolderen; projectnummer 47556; voortgangsrapporten en eindafrekening 1988-1992, 2000; pak
              - Lastechniek (NIL), Nederlands Instituut voor, te 's-Gravenhage ten behoeve van het project Kruiponderzoek aan installaties; projectnummer 46363 1989-1991, 2001; omslag
              - Lastechniek (NIL), Nederlands Instituut voor, te 's-Gravenhage ten behoeve van het project Lassen van dunne plaat; projectnummer 85.006/25-310; voorlichtingsrapporten 1985-1986, 2002; pak
              - Lastechniek (NIL), Nederlands Instituut voor, te 's-Gravenhage ten behoeve van het project Lassen van dunne plaat; projectnummer 85.006/25-310; subsidietoekenning 1985-1986, 2003; omslag
              - Lastechniek (NIL), Nederlands Instituut voor, te 's-Gravenhage ten behoeve van het project Lassen van dunne plaat; projectnummer 85.006/25-310; onderzoeksrapport en 2e voortgangsrapport 1986-1987, 2004; omslag
              - Lastechniek (NIL), Nederlands Instituut voor, te 's-Gravenhage ten behoeve van het project Lassen van hooggelegeerd duplex roestvast staal; projectnummer 049498; deel I 1988-1990, 2005; omslag
              - Lastechniek (NIL), Nederlands Instituut voor, te 's-Gravenhage ten behoeve van het project Lassen van hooggelegeerd duplex roestvast staal; projectnummer 049498; deel II 1991, 2006; pak
              - Lastechniek (NIL), Nederlands Instituut voor, te 's-Gravenhage ten behoeve van het project Lassen van polytheen; projectnummer 44795; subsidietoekenning 1988-1990, 2007; omslag
              - Lastechniek (NIL), Nederlands Instituut voor, te 's-Gravenhage ten behoeve van het project Lassen van polytheen; projectnummer 44795; rapporten 1990, 2008; pak
              - Lastechniek (NIL), Nederlands Instituut voor, te 's-Gravenhage ten behoeve van het project Lassen van propyetheen 1986, 2009; omslag
              - Lastechniek (NIL), Nederlands Instituut voor, te 's-Gravenhage ten behoeve van het project Niet-destructief onderzoek; projectnummer 87-148-2/047046 1987-1990, 2010; pak
              - Lastechniek (NIL), Nederlands Instituut voor, te 's-Gravenhage ten behoeve van het project Thermisch spuiten 2e fase; projectnummer 87-263-1/47613; subsidietoekenning 1987-1990, 2011; pak
              - Lastechniek (NIL), Nederlands Instituut voor, te 's-Gravenhage ten behoeve van het project Thermisch spuiten 2e fase; projectnummer 87-263-1/47613; eindafrekening en eindrapport 1990-1991, 2012; omslag
              - Lastechniek (NIL), Nederlands Instituut voor, te 's-Gravenhage ten behoeve van het project Ultrasone foutgroottebepaling in de praktijk; projectnummer 49501; subsidietoekenning 1988, 2013; pak
              - Lastechniek (NIL), Nederlands Instituut voor, te 's-Gravenhage ten behoeve van het project Ultrasone foutgroottebepaling in de praktijk; projectnummer 49501; subsidietoekenning 1989-1990, 2014; omslag
              - Lastechniek (NIL), Nederlands Instituut voor, te 's-Gravenhage ten behoeve van het project Ultrasone foutgroottebepaling in de praktijk; projectnummer 49501; deel- en onderzoeksrapporten 1991, 2015; pak
              - Logopal, Stichting, te Etten-Leur ten behoeve van het project Universeel klemsysteem voor het anodiseren en coaten van aluminium 1989, 2016; omslag
              - Nedap NV te Groenlo ten behoeve van de kennisgebieden in de optica-electronica en het beveiligen tegen winkeldiefstallen 1981-1990, 2017; omslag
              - Oceanologie (IRO), Industriële Raad voor de, te Delft ten behoeve van het project Dynamic positioning; projectnummer 87.587-1/47685 1987-1991, 2018; omslag
              - Oceanologie (IRO), Industriële Raad voor de, te Delft ten behoeve van het project Dynamisch positioneren van semi-submersibles (DPSEMI); projectnummer 51359; toekenning 1988-1990, 2019; pak
              - Oceanologie (IRO), Industriële Raad voor de, te Delft ten behoeve van het project Dynamisch positioneren van semi-submersibles (DPSEMI); projectnummer 51359; eindafrekening en voortgangsrapportage 1991, 2020; pak
              - Oceanologie (IRO), Industriële Raad voor de, te Delft ten behoeve van het project Evaluatie K-13-D jacket; projectnummer 049627 1988-1990, 2021; pak
              - Oceanologie (IRO), Industriële Raad voor de, te Delft ten behoeve van het project Gas- en vloeistofscheiding (2e fase); projectnummer 87.598-1/47686 1988-1990, 2022; omslag
              - Ondernemingen in de Metaal-, Elektronica- en Elektrotechnische Industrie en Aanverwante Sectoren (FME), Vereniging van, te Zoetermeer ten behoeve van het project Efficiency Verhoging Verspaningen (EVV); projectnummer 51367 1989-1991, 2023; omslag
              - Ondernemingen in de Metaal-, Elektronica- en Elektrotechnische Industrie en Aanverwante Sectoren (FME), Vereniging van, te Zoetermeer ten behoeve van het project Lasverbindingen in hoge temperatuur installaties; projectnummer 51362 1989-1992, 2024; pak
              - Onderzoek en Technisch Advies (COT), Centrum voor, te Overveen ten behoeve van het project Minder milieubelastende verven voor (verzinkt) staal; projectnummer 51380 1989-1992, 2025; pak
              - Produktietechniek, Stichting voor, te 's-Hertogenbosch ten behoeve van het onderzoeksproject Computer ondersteuning voor verspanende bewerkingen; projectnummer 288/III/1651, 049570 1988-1990, 2026; omslag
              - Produktietechniek, Stichting voor, te 's-Hertogenbosch ten behoeve van het project Aluminium spuitgieten procesbeheersing; projectnummer 51378 1989-1992, 2027; pak
              - Produktietechniek, Stichting voor, te 's-Hertogenbosch ten behoeve van het project Desktop Manufacturing Stereolithografie; projectnummer 51364 1989-1991, 2028; omslag
              - Produktietechniek, Stichting voor, te 's-Hertogenbosch ten behoeve van het project Flexibele plaatbewerking; projectnummer 047289 1987-1989, 2029; omslag
              - Samenwerkingsorgaan Vastgoed-Informatie en Kartografie (SOVIK), Stichting, te Delft ten behoeve van het Centre for Computer Graphics and Mapping (CCGM); projectnummer 44793 1989-1991, 2030; omslag
              - Textiel Research Vereniging De Voorzorg te Delft ten behoeve van het project Ultraviolette uitharding coatingscomposities voor textiel; projectnummer 49637 1988-1991, 2031; pak
              - Tuinzaadbedrijfsleven, Nederlandse Vereniging voor het, te Wassenaar ten behoeve van een onderzoek inzake het overwinteren van kleine bijenvolkjes voor bestuivingsdoeleinden; projectnummer 49619 1988-1991, 2032; omslag
            - Stukken betreffende het verlenen van opdrachten en het vaststellen en verlenen van subsidies aan technische en wetenschappelijke instellingen en stichtingen ten behoeve van het uitvoeren van projecten, onderzoeken en studies inzake de technologische en industriële markt, 1979-1992; 2033-2062; 11 pakken en 19 omslagen
              - Air-O-Mulder BV, v/h Unica Installatietechniek te Zwolle ten behoeve van het laten verrichten van een haalbaarheidsstudie naar de toepassing van Multiduct-Plus-units 1986-1987, 2033; pak
              - Automatisering en Organisatie, Adviesbureau voor, te Heeze tot het uitvoeren van een evaluatie van onderzoeksprogramma's, uitgevoerd door het Nederlands Instituut voor Lastechniek (NIL); projectnummer 50617 1989-1990, 2034; pak
              - Coopers & Lybrand Civi Consultancy te Leidschendam ten behoeve van een verkennende studie om na te gaan of bepaalde, geselecteerde onderzoekthema's voldoende potentie hebben om uit te groeien tot een volwaardig Innovatiegerichte Onderzoek Programma (IOP) of kunnen leiden tot uitbreiding van bestaande IOP's; projectnummer 53964 1991, 2035; omslag
              - Coopers & Lybrand Civi Consultancy te Leidschendam ten behoeve van een onderzoek naar de perceptie die de industrie heeft van demonstratieprojecten op het gebied van de Programmatische Bedrijfsgerichte Technologiestimulering (PBTS)-Materiaaltechnologie; projectnummer 55846 1992, 2036; omslag
              - Erasmus Universiteit Rotterdam ten behoeve van een studie naar de mogelijke verbeteringen in de Nederlandse lasinfrastructuur en de positie en taakstelling van het Nederlands Instituut voor Lastechniek (NIL) 1989-1990, 2037; pak
              - FACE Industriële Automatisering en Andersen Consulting te 's-Gravenhage ten behoeve van een inventarisatie-onderzoek van de integrale productievernieuwing (IPV)-kennisinfrastructuur gegund 1990-1991, 2038; pak
              - Grondmechanica, Laboratorium voor, te Delft ten behoeve van het project Grondmechanische proeven op buisleidingen; projectnummer 81014 1984-1989, 2039; omslag
              - Industrieontwikkeling (CIVI), Centraal Instituut voor, te 's-Gravenhage ten behoeve van het uitvoeren van een evaluatieonderzoek naar de regeling Programmatische Bedrijfsgerichte Technologiestimulering (PBTS); projectnummer 47562 1987-1988, 2040; omslag
              - Informatie Technologie (RIT), Stichting Raad voor de, te Amstelveen ten behoeve van onderzoek naar een branchegewijze stimulering van automatisering bij kleine en middelgrote ondernemingen 1986-1988, 2041; omslag
              - Ingenieurs, Koninklijk Instituut van, te 's-Gravenhage ten behoeve van een project inzake het praktisch stimulerend innovatievermogen van middelgrote en kleinere ondernemingen in Nederland 1984-1988, 2042; omslag
              - International Health Development Foundation (IHDF) ten behoeve van een vijftal projecten in het kader van de medische technologie; projectnummer 042864 1984-1987, 2043; pak
              - Little International Inc., Arthur D., te Amsterdam ten behoeve van de uitvoering van de Technologieverkenning Lijm- en Hechtingstechnologie; projectnummer 51207 1989-1991, 2044; omslag
              - Océ-Andano te Delft ten behoeve van katalyseprojecten; projectnummer 44691 1986-1991, 2045; omslag
              - Oppervlaktetechnologie (COT), Stichting Centrum voor, te Overveen ten behoeve van het uitvoeren van een beleidsonderbouwend onderzoek naar de toepasbaarheid van waterverdunbare verven op hout; projectnummer 042139 1983-1989, 2046; pak
              - PA Technology Cambridge Laboratory Melbourn te Royston, Verenigd Koninkrijk ten behoeve van het uitvoeren van een contra-expertise inzake het nationaal programma Keramische Supergeleiding; projectnummer 47523 1987-1988, 2047; omslag
              - PA Technology Cambridge Laboratory Melbourn te Royston, Verenigd Koninkrijk ten behoeve van het uitvoeren van een onderzoek naar de State of the Art van de materiaalontwikkeling in de Nederlandse industrie; projectnummer 48988 1988-1989, 2048; omslag
              - Scheikundig Onderzoek in Nederland (SON), Stichting, te 's-Gravenhage ten behoeve van het project Compositiematerialen op basis van amylopectine 1979-1988, 2049; omslag
              - StiPT (Uitvoeringsorganisatie voor Technologiebeleid) te 's-Gravenhage ten behoeve van de uitvoering van het Demonstratieprogramma Informatietechnologie in Nederland (DIIN); deel I 1989, 2050; pak
              - StiPT (Uitvoeringsorganisatie voor Technologiebeleid) te 's-Gravenhage ten behoeve van de uitvoering van het Demonstratieprogramma Informatietechnologie in Nederland (DIIN); deel II 1990-1991, 2051; pak
              - Technische Wetenschappen (STW), Stichting voor de, te Utrecht ten behoeve van diverse onderzoeken; deel I 1981-1986, 2052; omslag
              - Technische Wetenschappen (STW), Stichting voor de, te Utrecht ten behoeve van diverse onderzoeken; deel II 1981-1988, 2053; omslag
              - Technische Wetenschappen (STW), Stichting voor de, te Utrecht ten behoeve van het project Sensors en actuators; projectnummer 9338 1984-1992, 2054; pak
              - TNO Instituut voor Toegepaste Informatica te Eindhoven ten behoeve van de uitvoering van een onderzoek naar het onderhoud in de productie in het kader van het Werkplan IPV 1989-1990; projectnummer 51421 1989-1992, 2055; omslag
              - TNO Productiecentrum te Delft ten behoeve van de uitvoering van een onderzoek naar de afstemming tussen ontwerpproces en productie/assemblage; projectnummer 51444 1989-1991, 2056; omslag
              - Vital Scientific NV te Dieren ten behoeve van een haalbaarheidsstudie naar therapeutische bloedfiltratie; projectnummer 45906 1986-1989, 2057; pak
              - Waterloopkundig Laboratorium (WL) te Delft ten behoeve van industrie-gericht achtergrondonderzoek; projectnummer 81014/BTO; MEFIS-nummer 9181 1981-1989, 2058; omslag
              - Waterloopkundig Laboratorium (WL) te Delft ten behoeve van het project Interface stromingstechnologie; projectnummer 83046 1983-1989, 2059; omslag
              - Waterloopkundig Laboratorium (WL) te Delft ten behoeve van het project Marketing inspanning WL; projectnummer 44937 1985-1988, 2060; omslag
              - Waterloopkundig Laboratorium (WL) te Delft; missiesubsidie ten behoeve van diverse onderzoeken; projectnummer 54642 1990-1991, 2061; omslag
              - Wildenberg Management Consultancy BV, Van den, te Amsterdam ten behoeve van het onderzoek Techniek en kunst; MEFIS-nummer 49187 1988-1989, 2062; pak
            - Stukken betreffende het vaststellen en toekennen van subsidies aan bedrijven voor onderzoeken en projecten in het kader van de Regeling Onderzoek op Aandachtsgebieden (ROAG), 1980-1992; 2063-2174; 68 pakken en 45 omslagen
              - Aardappelmeel en Derivaten (AVEBE) BA, Coöperatieve Verkoop- en Productievereniging van, te Veendam ten behoeve van het project Fijnchemicaliën op basis van aardappelzetmeel; projectnummer 47565/87.025; deel I 1986, 2063; pak
              - Aardappelmeel en Derivaten (AVEBE) BA, Coöperatieve Verkoop- en Productievereniging van, te Veendam ten behoeve van het project Fijnchemicaliën op basis van aardappelzetmeel; projectnummer 47565/87.025; deel II 1987-1988, 2064; pak